【裁判字號】    89,訴,864
【裁判日期】    890522
【裁判案由】    給付工程款
【裁判全文】
臺灣高雄地方法院民事判決  八十九年度訴字第八六四號
    原      告  偉固塗裝企業有限公司
    法定代理人  甲○○
    被      告  三峪興業有限公司
                        設高雄.
    法定代理人  乙○○  住同右.
右當事人間請求給付工程款事件，本院判決如左：
    主    文
被告應給付原告新台幣壹拾陸萬元及自民國八十九年二月十八日起至清償日止，按年
息百分之五計算之利息，並自八十九年五月起至九十一年五月止，於每月二十五日各
給付原告新台幣壹萬陸仟元，於九十一年六月二十五日給付原告新台幣貳萬肆仟元，
且自上開各月應給付日之翌日起至清償日止，按年息百分之五計算之利息。
原告其餘之訴駁回。
訴訟費用由被告負擔。
本判決第一項於原告以新台幣貳拾萬元為被告供擔保後，得假執行。
原告其餘假執行之聲請駁回。
    事    實
甲、原告方面：
  一、聲明：
    (一)被告應給付原告新台幣（下同）十六萬元及自民國八十九年五月起至九十一年
      五月止，於每月二十五日各給付一萬六千元，於九十一年六月二十五日給付二
      萬四千元，且自支付命令送達之翌日起至清償日止，以五十八萬四千元按年息
      百分之五計算之遲延利息。
    (二)願供擔保請准假執行。
  二、陳述：
      原告承包被告工程，工程業已完工，工程款為八十六萬九千五百元，被告應於
      驗收後一次付清。惟經驗收完畢，被告卻遲未支付，嗣後被告始於八十八年七
      月十一日簽發同意讓渡書，以機器設備抵付部分工程款，又於同日簽發同意書
      同意就尾款六十萬元分期給付原告，即自八十八年六月起至九十一年五月止，
      於每月二十五日給付原告一萬六千元，於九十一年六月二十五日給付原告二萬
      四千元。然被告僅給付八十八年六月二十五日當期之一萬六千元後，即未再為
      給付，且均避不見面，為此依上開同意書之約定，請求被告給付已屆期限之款
      項共十六萬元（即八十八年七月二十五日至八十九年四月二十五日，共計十個
      月，每月一萬六千元，故應給付十六萬元）及自八十九年五月起至九十一年五
      月止，於每月二十五日各給付一萬六千元，於九十一年六月二十五日給付二萬
      四千元，且自支付命令送達之翌日起至清償日止，以被告尚積欠之上開總金額
      五十八萬四千元按年息百分之五計算之遲延利息。
  三、證據：提出兩造所簽之同意書及產物讓渡同意書影本各乙紙。
乙、被告方面：
  一、聲明：原告之訴及假執行之聲請均駁回。
  二、陳述：
      對原告之主張不爭執，但其經濟狀況不佳，現無力清償。
  三、證據：提出支付命令聲請書影本乙份。
    理    由
一、按訴狀送達後，原告不得將原訴變更或追加他訴。但擴張或減縮應受判決事項之
    聲明者，不在此限，民事訴訟法第二百五十五條第一項第三款定有明文。本件原
    告起訴聲明原為請求被告給付六十萬元及自支付命令送達翌日起至清償日止，按
    年息百分之五計算之利息，嗣於訴訟進行中，減縮聲明為請求被告給付十六萬元
    及自八十九年五月起至九十一年五月止，於每月二十五日各給付一萬六千元，於
    九十一年六月二十五日給付二萬四千元，且自支付命令送達之翌日起至清償日止
    ，以被告尚積欠之上開總金額五十八萬四千元按年息百分之五計算之遲延利息。
    是依上開法條規定，原告既僅係減縮應受判決事項之聲明，本院自應准許其將原
    訴變更，合先敘明。
二、原告主張其承包被告工程，工程業已完工，工程款為八十六萬九千五百元，被告
    應於驗收後一次付清。惟經驗收完畢，被告卻遲未支付，嗣後被告始於八十八年
    七月十一日簽發同意讓渡書，同意以機器設備抵付部分工程款，又於同日簽發同
    意書，同意就尾款六十萬元分期給付原告，即自八十八年六月起至九十一年五月
    止，於每月二十五日給付原告一萬六千元，於九十一年六月二十五日給付原告二
    萬四千元。然被告僅給付八十八年六月二十五日當期之一萬六千元後，即未再為
    給付之事實，業據其提出兩造所簽之同意書及產物讓渡同意書各乙紙為證，並為
    被告所不爭執，自堪信原告之主張為真實。至被告雖辯稱其經濟狀況不佳，無力
    清償云云，縱令屬實，亦不足以減免其清償責任，是其上開所辯，不足採信。
三、從而原告依前揭同意書之約定，請求被告給付已屆期限之款項十六萬元及自支付
    命令送達翌日即八十九年二月十八日起至清償日止，按年息百分之五計算之遲延
    利息，並自八十九年五月起至九十一年五月止，於每月二十五日各給付一萬六千
    元，於九十一年六月二十五日給付二萬四千元，且自上開各月應給付日之翌日起
    至清償日止，按年息百分之五計算之遲延利息，洵屬有據，應予准許。至逾此部
    分之遲延利息請求，因上開八十九年五月後之各該給付之清償期日尚未屆至，被
    告縱未為給付，亦無給付遲延可言，自毋庸給付原告遲延利息，原告此部分之請
    求自屬無據，應予駁回。
四、原告陳明願供擔保，聲請宣告假執行，經核原告勝訴部分，合於法律規定，爰酌
    定相當之擔保金額准許之；其餘假執行之聲請，因訴之駁回而失所依據，不予准
    許。
五、結論：原告之訴為一部有理由，一部無理由，依民事訴訟法第七十九條但書、第
    三百九十條第二項，判決如主文。
中      華      民      國    八十九    年      五      月    二十二    日
                              臺灣高雄地方法院民事第一庭
~B審判長法官  鄭月霞
~B法      官  郭貞秀
~B法      官  陳信旗
右為正本係照原本作成。
如不服本判決，應於送達後廿日內，向本院提出上訴狀並表明上訴理由，如於本
判決宣示後送達前提起上訴者，應於判決送達後十日內補提上訴理由書（須附繕本）。
中      華      民      國    八十九    年      五      月    二十二    日
~B法院書記官  梁  竫


司法院資訊處製作；財團法人民間司法改革基金會備份。
